臺灣臺中地方法院刑事裁定
111年度聲字第3415號
聲  請  人  臺灣臺中地方檢察署檢察官
受  刑  人  江瑋綸


                    （現於法務部○○○○○○○○○附設臺中看守所女子分所羈押中）
上列聲請人因受刑人數罪併罰有二裁判以上，聲請定其應執行之
刑（111年度執聲字第2535號），本院裁定如下：
    主    文
江瑋綸所犯如附表所示各罪所處之刑，應執行罰金新臺幣壹萬元
，如易服勞役，以新臺幣壹仟元折算壹日。
    理    由
一、聲請意旨略以：受刑人江瑋綸犯數罪，先後經判決確定如附
    表，應依刑法第53條、第51條第7款，定應執行之刑，爰依
    刑事訴訟法第477條第1項之規定聲請裁定其應執行之刑，併
    請依照刑法第42條第3項，諭知易服勞役之折算標準等語。
二、按裁判確定前犯數罪者，併合處罰之；數罪併罰有二裁判以
    上者，依第51條之規定，定其應執行之刑；數罪併罰，分別
    宣告其罪之刑，依下列各款定其應執行者：七、宣告多數罰
    金者，於各刑中之最多額以上，各刑合併之金額以下，定其
    金額，刑法第50條第1項前段、第53條、第51條第7款分別定
    有明文。再按易服勞役以新臺幣1,000元、2,000元或3,000
    元折算1日，但勞役期限不得逾1年，刑法第42條第3項亦有
    明定。又按法律上賦予法院或法官自由裁量之事項，並非得
    恣意任為或毫無限制，而須在法規或法律原則之規範界限內
    ，衡酌個案之具體情況，為公平、合理、適當之裁決。是於
    裁量時，自須受法律規範之目的、精神、理念及法律秩序所
    指導。又刑法第50條規定，裁判確定前犯數罪者，併合處罰
    之，屬強制規定，目的在使被告（或受刑人）得依同法第51
    條各款規定，享有併合處罰、限制加重刑罰之恤刑利益。裁
    判確定前犯數罪符合併合處罰之案件，有二以上之裁判，應
    依刑法第51條第5款至第7款定應執行之刑者，最後事實審法
    院檢察署檢察官應依刑事訴訟法第477條第1項規定，聲請該
    法院裁定之，乃檢察官為被告之利益而為聲請，法院於定應
    執行之刑時，自不得諭知較重於原裁判合併刑期之總和，否
    則即有違數罪併罰禁止不利於被告（或受刑人）之恤刑立法
    目的，最高法院亦著有98年度台抗字第697號裁判意旨足資
    參照。
三、查本件受刑人因竊盜等案件，經臺灣新北地方法院（下稱新
    北地院）及本院分別判處如附表編號1.及2.所示之刑，均經
    分別確定在案，有上開案件判決書各1份附於臺灣臺中地方
    法院檢察署(下稱臺中地檢署)111年度執聲字第2535號執行
    卷宗(下稱執行卷)可稽，且有臺灣高等法院被告前案紀錄表
    、全國刑案資料查註表各1份附卷可稽(見本院卷第11-16、2
    9-37頁)。再按受刑人所犯如附表編號1.所示案件，經新北
    地院於民國110年5月7日以110年度簡字第1532號判決判處罰
    金新臺幣2,000元，如易服勞役，以新臺幣1,000元折算1日
    ，並於110年6月22日確定；附表編號2.所示案件，經本院於
    111年8月24日以111年度中簡字第779號判決判處罰金新臺幣
    9,000元，如易服勞役，以新臺幣1,000元折算1日，並於111
    年9月20日確定，亦有上開刑事判決書各1份附於執行卷可稽
    ，且有臺灣高等法院被告前案紀錄表、全國刑案資料查註表
    各1份在卷可佐（見本院卷第11-16、29-37頁）。聲請人認
    應依刑法第53條、第51條第7款、第42條第3項前段規定，聲
    請定應執行之刑及諭知易服勞役之折算標準，本院審核認為
    本件聲請與首揭法條規定尚無不合，應予准許。
四、本院前已經發函通知受刑人得對本件檢察官聲請定應執行之
    刑表示意見，迄今仍未見回覆等情，此有本院刑事庭111年1
    1月2日中院平刑禮111聲字第3415號函、本院送達證書、收
    文資料查詢清單及收狀資料查詢清單各1紙在卷可稽(見本院
    卷第17、23、25、27頁)，並綜合斟酌受刑人犯罪行為之不
    法與罪責程度、所犯附表所示各罪分別為竊盜及妨害名譽等
    犯罪、彼此之關聯性、數罪對法益侵害之加重效應、罪數所
    反映之受刑人人格特性與犯罪傾向，及對其施以矯正之必要
    性等節，並衡以各罪之原定刑期、定應執行刑之外部性界限
    及內部性界限各節，進而為整體非難之評價，爰定應執行刑
    如主文所示，並諭知易服勞役之折算標準。
據上論斷，應依刑事訴訟法第477條第1項，刑法第53條、第51條
第7款、第42條第3項，裁定如主文。
中　　華　　民　　國　　111 　年　　12　　月　　5 　　日
                  刑事第四庭    法  官  湯有朋
以上正本證明與原本無異。
如不服本裁定，應於送達後五日內，向本院提出抗告狀。
                                書記官  黃美雲
中　　華　　民　　國　　111 　年　　12　　月　　5 　　日
附表：
 編          號           1.           2.  罪          名  竊盜 妨害名譽  宣    告    刑  罰金新臺幣2,000元，如易服勞役，以新臺幣1,000元折算1日 罰金新臺幣9,000元，如易服勞役，以新臺幣1,000元折算1日  犯  罪  日  期  109年1月23日 110年6月9日 偵查（自訴）機關年度案號  臺灣新北地方檢察署109年度偵字第30678號 臺灣臺中地方檢察署111年度偵字第10085號 最  後事實審 法    院 臺灣新北地方法院 臺灣臺中地方法院  案    號 110年度簡字第1532號 111年度中簡字第779號  判決日期 110年5月7日 111年8月24日 確  定判  決 法    院 臺灣新北地方法院 臺灣臺中地方法院  案    號 110年度簡字第1532號 111年度中簡字第779號  判    決確定日期 110年6月22日 111年9月20日 是否為得易科罰金或易服社會勞動之案件  是 是   備       註  臺灣新北地方檢察署110年度罰執字第638號 臺灣臺中地方檢察署111年度罰執字第554號